臺灣宜蘭地方法院刑事判決　　　　　　 100年度交訴字第15號
公　訴　人　臺灣宜蘭地方法院檢察署檢察官
被　　　告　鄭文宗
上列被告因業務過失致死案件，經檢察官提起公訴（100年度偵
字第398號），被告於準備程序中就被訴事實為有罪之陳述，經
本院合議庭裁定改行簡式審判程序，並判決如下：
    主  文
鄭文宗犯業務過失致人於死罪，處有期徒刑肆月，如易科罰金，
以新臺幣壹仟元折算壹日。
    犯罪事實
一、鄭文宗係營業貨運曳引車司機，為從事駕駛業務之人，於民
    國100年1月6日凌晨1時許，駕駛牌照號碼288-GQ號營業貨運
    曳引車停放在宜蘭縣蘇澳鎮○○路○段237號信大水泥廠前準
    備裝載水泥，原應注意在顯有妨礙其他人、車通行處所，不
    得停車，且依當時狀況，又無不能注意之情形，竟疏未注意
    及此，將該營業貨運曳引車停放在中山路2段237號前之機車
    優先道，適有游朝來酒後於同日凌晨1時30分許，騎乘牌照
    號碼K7U-207號重型機車，沿中山路2段同向行駛，亦未注意
    車前狀況，並隨時採取必要之安全措施，致游朝來所騎乘之
    重型機車前車頭撞及鄭文宗所停放之營業貨運曳引車左後車
    尾，造成游朝來受有頭部挫傷、顱內出血、中樞神經休克等
    傷害，嗣經送醫延至同日上午5時48分許傷重不治死亡。鄭
    文宗於肇事後即留於現場，向前來處理事故之警員主動陳明
    係肇事者，自首接受裁判。
二、案經游朝來配偶何碧霞告訴臺灣宜蘭地方法院檢察署檢察官
    偵查起訴。
    理  由
一、本案被告鄭文宗所犯係死刑、無期徒刑、最輕本刑為3年以
    上有期徒刑以外之罪，其於準備程序中就前揭被訴事實為有
    罪之陳述，經受命法官告知簡式審判程序之旨，並聽取被告
    、辯護人與公訴人之意見後，本院認無不得或不宜改依簡式
    審判程序進行之情事，依刑事訴訟法第273條之1第1項、第2
    84條之1規定，裁定本案由受命法官獨任進行簡式審判程序
    ，合先敘明。
二、上揭犯罪事實，業據被告鄭文宗供認不諱，核與證人即告訴
    人何碧霞於警詢時及偵查中之證述情節相符，並有道路交通
    事故現場圖2紙、道路交通事故調查報告表(一)、(二)、臺北榮
    總蘇澳分院診斷證明書、道路交通事故當事人酒精測定紀錄
    表所附臺北榮總蘇澳分院生化報告單、臺灣宜蘭地方法院檢
    察署檢驗報告書、相驗屍體證明書、臺灣省基宜區車輛行車
    事故鑑定委員會鑑定意見書各1份、道路交通事故照片18張
    及相驗照片41張在卷可稽。按汽車停車時，在顯有妨礙其他
    人、車通行處所，不得停車，道路交通安全規則第112條第1
    項第9款定有明文。被告將其營業貨運曳引車斜停在劃有機
    車優先道標線之宜蘭縣蘇澳鎮○○路○段237號前車道上，已
    占用同向機車之行駛路面無訛（詳警相驗卷第23頁照片）。
    依據當時天候雨、夜間無照明、路面濕潤、無缺陷、無障礙
    物，但視距良好無障礙物等情形，此有道路交通事故調查報
    告表(一)可稽（詳相驗卷第11頁），客觀上無不能注意之情事
    ，然被告為圖一時之便，竟將前開貨運曳引車停放上處，足
    認被告係在顯有妨礙其他人、車通行處所停放車輛則被告顯
    有過失；且其過失與被害人游朝來之死亡結果間，有相當因
    果關係。又雖由被害人游朝來於事故後經醫院抽血檢驗其血
    液中所含酒精濃度之數值為250mg/d1判斷，被害人游朝來亦
    有酒後騎車，疏未注意車前狀況之情，而與有過失，惟此仍
    無從解免被告之過失責任。本件事證明確，被告之犯行洵堪
    認定。
三、核被告所為，係犯刑法第276條第2項業務過失致人於死罪。
    又被告於本案肇事後，在有偵查犯罪職務之公務員知悉犯罪
    事實前，即向到場之處理之員警陳述其係肇事者並接受裁判
    ，有臺中縣警察局道路交通事故肇事人自首情形紀錄表1紙
    在卷可參（詳相驗卷第18頁），核與自首之規定相符，爰依
    刑法第62條前段規定，減輕其刑。爰審酌被告於夜間時分將
    其所駕駛之營業貨運曳引車違規停放在顯然妨礙其他車輛通
    行之機車優先道上，且未顯示停車燈光等必要安全措施，致
    被害人游朝來閃避不及而發生本件車禍，造成被害人游朝來
    死亡，並造成被害人家屬無以彌補之傷痛及損失；兼衡酌被
    告於犯罪後坦承犯行，及已賠償被害人家屬新臺幣200萬元
    ，業據告訴人何碧霞陳述明確（詳本院卷第17頁），且本件
    車禍之發生，被害人游朝來與有酒後騎車及未注意車前狀況
    之過失等一切情狀，量處如主文所示之刑，並諭知易科罰金
    之折算標準。末查被告曾因公共危險案件經臺灣臺北地方法
    院於94年4月25日以94年度店交簡字第94號判處有期徒刑8月
    ，緩刑3年，復於緩刑期間內，再犯公共危險罪，經同院於9
    3年3月26日以96年度店交簡字第130號判處罰金新臺幣7萬5
    千元，上開緩刑經撤銷，二案於97年3月19日接續執行完畢
    ，有臺灣高等法院被告前案紀錄表附卷可參，其再犯本件，
    自不得宣告緩刑，併此敘明。
據上論斷，應依刑事訴訟法第273條之1第1項、第299條第1項前
段，刑法第276條第2項、第62條前段、第41條第1項前段，刑法
施行法第1條之1第1項、第2項前段，判決如主文。
本案經檢察官張學翰到庭執行職務。
中    華    民    國   100    年    11    月    11    日
                  交通法庭  法  官  張育彰
以上正本證明與原本無異。
如不服本判決應於收受本判決後10日內向本院提出上訴書狀，並
應敘述具體理由。若未敘述理由者，應於上訴期間屆滿後20日內
向本院補提理由書狀(均須按他造當事人之人數附繕本)。
                            書記官  陳靜宜
中    華    民    國   100    年    11    月    11    日
附錄本案論罪科刑法條全文
中華民國刑法第276條第2項
從事業務之人，因業務上之過失犯前項之罪者，處5年以下有期
徒刑或拘役，得併科3千元以下罰金。